臺灣高雄地方法院交通事件裁定　　　　100年度交聲字第864號
原處分機關　高雄市政府交通局
異　議　人
即受處分人　陳智揚
上列受異議人即處分人因違反道路交通管理處罰條例事件，對於
高雄市政府交通局交通事件裁決中心中華民國100年3月31日所為
之處分（原處分案號：高市交裁字第裁32-Z5B003536號），聲明
異議，本院裁定如下：
    主  文
異議駁回。
    理  由
一、原處分意旨略以：異議人即受處分人陳智揚於民國99年8 月
    16日晚上10時25分許，駕駛車牌號碼ZR-0745  號自小客車，
    在國道十號東向13公里處，因有「汽車行駛高速公路超過規
    定最高速限（未滿20公里）」之違規，經員警當場攔停舉發
    ，嗣異議人逾越到案期限60日以上，爰依道路交通管理處罰
    條例第33條第1項第1款、第63條第1項第1款及違反道路交通
    管理事件統一裁罰基準表等規定，裁罰新臺幣（下同）4,50
    0元，並記違規點數1點等語。
二、異議意旨略以：異議人於99年8 月16日駕駛前開自小客車，
    在國道十號東向13公里處，遭警攔下稱超速4公里。異議人
    簽收舉發單後，詢問警員何時繳納罰鍰，警員告知約兩週內
    收到罰單繳款通知。然異議人直至100年1月19日至高雄市監
    理處辦理車險時向櫃台查詢，上開自小客車均無任何違規紀
    錄，因而未繳納罰鍰。嗣於100 年4月6日收到本件裁決書時
    ，已距違規時間7 個月，並非異議人之過失，卻使異議人無
    法於期限前繳納最低罰鍰3,000 元。另依違反道路交通管理
    事件統一裁罰基準及處理細則第44條規定，本案原處分裁罰
    日期明顯超過該條文所載期限，原處分仍與裁罰，於法不合
    等語。
三、按汽車行駛高速公路，應依速限標誌指示，高速公路交通管
    制規則第5 條第1 項前段定有明文。次按，汽車行駛於高速
    公路，不遵使用限制、禁止、行車管制及管理事項之管制規
    則，而行車速度超過規定之最高速限者，處汽車駕駛人3,00
    0 元以上6,000 元以下罰鍰，並記違規點數1 點，道路交通
    管理處罰條例第33條第1 項第1 款、第63條第1 項第1 款亦
    有明定。再依違反道路交通管理事件統一裁罰基準表規定，
    違反上開規定之駕駛人，而其所駕駛之交通工具係小型車，
    且逾越應到案期限60日以上，繳納罰鍰或逕行裁決處罰者，
    處罰鍰4,500 元，合先敘明。
四、經查：
  (一)異議人於99年8月16日晚上10時25分許，駕駛前開自小客車
    ，在國道十號東向13公里處，因「汽車行駛高速公路超過規
    定最高速限（未滿20公里）」違規，經警攔停舉發等情，有
    內政部警政署國道公路警察局Z5B003536號舉發違反道路交
    通事件通知單影本1紙在卷可稽（見本院卷第7頁），復為異
    議人所是認（見卷附之聲明異議狀）。故異議人確有如舉發
    違反道路交通管理事件通知單所載之違規事實，堪以認定。
  (二)又異議人於上開違規當時，經員警攔停，製作舉發通知單後
    ，當場交付異議人簽收乙節，亦據異議人陳明在卷（見本院
    卷第13頁），並有經異議人在「收受人簽章欄」親自簽名之
    上開舉發通知單影本1份在卷可憑（參本院卷第8頁），亦堪
    認定。而觀之上開通知單上，明確記載到案日期為99年8 月
    31日、到案處所為高雄市交通事件裁決中心，以被告為退役
    監察官之學經歷（參異議狀經歷記載），對上開記載係何意
    義，實無不知之理。是其未依限到案接受裁決，於99年11月
    間，已逾越到案期限60日以上，本件原處分依違反道路交通
    管理事件統一裁罰基準表規定，裁處罰鍰4500元，並依同條
    例第63條第1項規定記違規點數1點，於法並無違誤。
  (三)至異議人以警察告知違規後二週內會收到繳款通知，然其遲
    未收受，因此逾越繳納期限等語置辯。惟上開通知單既已交
    由異議人收受，舉發員並無可能如此說明，異議人此部分所
    辯，難以採信。又本件雖原處分機關於電腦入案時，車號輸
    入錯誤，導致異議人於100年1月19日向監理處查詢時，查無
    前開自小客車之違規紀錄，然100年1月19日早已逾越到案期
    限60日以上，故異議人於當日縱有繳納罰鍰之意，所應繳納
    之金額亦與本件處分相同，自難以原處分機關此部分之疏失
    ，認原處分有何違法之處。再道路交通管理事件統一裁罰基
    準及處理細則第44條第1 項規定，主管機關即交通部與內政
    部為補充前揭道路交通管理處罰條例漏未對處罰機關於受理
    違反道路交通管理事件裁決時效所為之補充性質行政命令，
    然因該細則第44條第1 項未規定處罰機關違反「二個月」期
    間之規定時有失權之效果，故解釋上該規定屬訓示之規定，
    端在促使各處罰機關儘速處理，以免形成積案，導致無法達
    成交通管理之目的。本件原處分機關未依上開細則規定於舉
    發單送達二個月內依基準表逕行裁罰，固有處分遲延或行政
    管理之缺失，惟裁決處分不因之違法，原處分機關所作成之
    裁決處分仍屬合法有效，有臺灣高等法院96年度交抗字第11
    號裁定可查，異議人認原處分因而違法，仍有誤會，附此敘
    明。
五、綜上所述，原處分機關以異議人駕駛汽車行駛於高速公路，
    行車速度超過規定之最高速限（未滿20公里），復未依規定
    自動繳納罰鍰，逾越應到案期限60日以上，乃於100年3月31
    日依道路交通管理處罰條例第33條第1項第1款、第63條第1
    項第1 款及違反道路交通管理事件統一裁罰基準表，逕行裁
    決處異議人4,500元罰鍰，並記違規點數1點，依前揭說明自
    屬適法有據，異議人之異議，洵無理由，應予駁回。
據上論斷，依道路交通事件處理辦法第18條（99年10月26日修正
，同年10月28日施行），裁定如主文。
中    華    民    國   100    年    5     月    12    日
                  交通法庭  法  官   林揚奇
以上正本證明與原本無異。
如不服本裁定，應於收受送達後5 日內向本院提出抗告狀。
中    華    民    國   100    年    5     月    12    日
                            書記官   何明昌